臺灣宜蘭地方法院民事小額判決
110年度羅小字第447號
原      告  臺灣產物保險股份有限公司

法定代理人  李泰宏  




訴訟代理人  鐘柏學  
            王偉德  
被      告  林祈亨  

上列當事人間請求侵權行為損害賠償事件，本院於中華民國111
年3月30日言詞辯論終結，判決如下：
　　主　文
被告應給付原告新臺幣參萬肆仟參佰柒拾參元，及自民國一百一
十年九月十三日起至清償日止，按週年利率百分之五計算之利息
。
訴訟費用新臺幣壹仟元由被告負擔。
本判決得假執行。
　　事實及理由
一、原告主張：被告於民國108年8月18日12時23分許，駕駛車牌
    號碼00-0000號車輛，行經宜蘭縣○○鎮○道0號公路54公里處
    南側向服務區時，因倒車未依規定，疏未注意其他車輛，而
    撞及訴外人薛淑萍所有、斯時由鍾國泉駕駛之車牌號碼000-
    0000號自用小客車（下稱系爭車輛，上揭車輛事故下稱系爭
    車禍）。茲因系爭車輛業經薛淑萍向原告投保車體險，而上
    開保險事故發生在保險期間，原告乃依保險契約之約定，給
    付系爭車輛之修復費用合計新臺幣（下同）34,373元（工資
    11,256元、烤漆23,117元），原告已依法取得代位求償之權
    。為此，爰依保險法第53條規定及民法侵權行為之法律關係
    ，提起本件訴訟等語，並聲明：被告應給付原告34,373元，
    及自起訴狀繕本送達翌日起至清償日止，按週年利率5%計算
    之利息。
二、被告則以：系爭車禍事故發生時，被告是倒車滑行，沒有踩
    油門，被告僅有碰撞到系爭車輛的輪胎，系爭車輛沒有受損
    ，被告自無庸負損害賠償責任等語，資為抗辯，並聲明：原
    告之訴駁回。
三、本院之判斷：
(一)查原告主張系爭車輛為薛淑萍所有，前經薛淑萍向原告投保
    車體險，於系爭車禍發生時，仍在其等保險契約存續期間，
    又被告確於上揭時、地駕駛車牌號碼00-0000號車輛因倒車
    不慎之過失而與系爭車輛發生碰撞等情，為被告所不爭執，
    並有原告所提國道公路警察局第九公路警察大隊蘇澳小隊道
    路交通事故當事人登記聯單、系爭車輛行照、汽車保險單等
    在卷可憑，並與內政部警政署國道公路警察局第九公路警察
    大隊檢送本院之道路交通事故現場圖、道路交通事故初步分
    析研判表、A3類道路交通事故調查紀錄表、道路交通事故調
    查報告表(一)、(二)等相符（見本院卷第8-11、18-27、52
    頁），上情首堪認定。
(二)被告雖以前詞辯稱系爭車輛並未因系爭車禍而受有損害云云
    。惟查自卷內系爭車輛於系爭車禍發生後所拍攝之照片，已
    可見系爭車輛之左側車身烤漆確有略為凹陷之情（見本院卷
    第67-70、75-76頁），而自系爭車禍現場照片中被告所駕駛
    車輛與系爭車輛之相對位置，亦明顯可見本件系爭車輛遭被
    告所駕駛車輛撞擊之部位，應為系爭車輛之左側車身，而非
    輪胎甚明（見本院卷第76-77頁），且經核系爭車輛上述受
    損之部位，並與車輛發生碰撞之部位均相符合，憑此堪信系
    爭車輛確因系爭車禍而受有損害無訛。又薛淑萍為修復上述
    因系爭車禍所生系爭車輛之損害，業支出修復費用合計34,3
    73元（工資11,256元、烤漆23,117元），並全數經原告賠付
    清償等情，亦有汎德永業汽車股份有限公司估價單、維修照
    片、發票等在卷可稽（見本院卷第12-15頁），亦堪信實。
    綜前所述，本件被告因過失致原告所承保車體險之系爭車輛
    受有損害，原告已賠付被保險人薛淑萍系爭車輛修復費用34
    ,373元，已堪認定。被告以前詞辯稱系爭車輛並未受有損害
    云云，尚難採信。
(三)按「汽車、機車或其他非依軌道行駛之動力車輛，在使用中
    加損害於他人者，駕駛人應賠償因此所生之損害。」「不法
    毀損他人之物者，被害人得請求賠償其物因毀損所減少之價
    額。」「負損害賠償責任者，除法律另有規定或契約另有訂
    定外，應回復他方損害發生前之原狀。」「第1項情形，債
    權人得請求支付回復原狀所必要之費用，以代回復原狀。」
    「損害賠償，除法律另有規定或契約另有訂定外，應以填補
    債權人所受損害及所失利益為限。」民法第191條之2前段、
    第196條、第213條第1項、第3項、第216條第1項分別定有明
    文。又「被保險人因保險人應負保險責任之損失發生，而對
    於第三人有損失賠償請求權者，保險人得於給付賠償金額後
    ，代位行使被保險人對於第三人之請求權；但其所請求之數
    額，以不逾賠償金額為限。」保險法第53條第1項亦有明文
    。查本件被告因過失致系爭車輛受有損害，致薛淑萍因修復
    系爭車輛之損害而支出34,373元之必要費用，揆諸前開說明
    ，被告自應對薛淑萍負有34,373元之侵權行為損害賠償責任
    。又因薛淑萍與原告訂有車體險保險契約，原告並因而如數
    支出車體險保險金等情，亦經本院認定如前，揆諸前揭規定
    ，原告自得代位行使薛淑萍對被告之損害賠償請求權，而向
    被告請求給付。從而，原告請求被告給付系爭車輛之必要修
    復費用即34,373元，應屬有據。
(四)按「給付無確定期限者，債務人於債權人得請求給付時，經
    其催告而未為給付，自受催告時起，負遲延責任。其經債權
    人起訴而送達訴狀，或依督促程序送達支付命令，或為其他
    相類之行為者，與催告有同一之效力。」「遲延之債務，以
    支付金錢為標的者，債權人得請求依法定利率計算之遲延利
    息。」「應付利息之債務，其利率未經約定，亦無法律可據
    者，週年利率為百分之5。」民法第229條第2項、第233條第
    1項前段、第203條分別定有明文。原告對被告之損害賠償請
    求權，為未定給付期限之金錢債權，揆諸前揭規定，原告請
    求被告給付自起訴狀繕本送達被告翌日即110年9月13日（見
    本院卷第31頁）起之法定遲延利息，亦有理由。
四、綜上所述，原告依保險代位及侵權行為之法律關係，請求被
    告給付34,373元，及自起訴狀繕本送達被告翌日即110年9月
    13日起至清償日止，按年息5%計算之利息，為有理由，應予
    准許。
五、本件係就民事訴訟法第436條之8適用小額訴訟程序所為被告
    敗訴之判決，依民事訴訟法第436條之20之規定，應依職權
    宣告假執行。
六、按適用小額訴訟程序事件法院為訴訟費用之裁判時，應確定
    其費用額，民事訴訟法第436條之19定有明文，爰依後附計
    算書確定本件訴訟費用額如主文第2項所示。
七、訴訟費用負擔之依據：民事訴訟法第78條。
中　　華　　民　　國　　111 　年　　4 　　月　　27　　日
                  臺灣宜蘭地方法院羅東簡易庭
　　　　　　　　　                法　官　張文愷
計算書：
項目 金額（新臺幣） 備註 第一審裁判費 1,000元  合計 1,000元  

　　　　　　　　　 　　　　　　　　　 
以上正本係照原本作成。
對於本件判決如有不服，應於收受送達後20日內向本院提出上訴
書狀，上訴於本院合議庭，並按他造當事人之人數附具繕本。
當事人之上訴，非以判決違背法令為理由不得為之，上訴狀應記
載上訴理由，表明下列各款事項：
㈠原判決所違背之法令及其具體內容。
㈡依訴訟資料可認為原判決有違背法令之具體事實。
如委任律師提起上訴者，應一併繳納上訴審裁判費。
中　　華　　民　　國　　111 　年　　4 　　月　　27　　日
  　　　　　　　　　　　　         書記官  林仁修